【裁判字號】    90,交簡上,89
【裁判日期】    901031
【裁判案由】    公共危險
【裁判全文】
臺灣高雄地方法院刑事判決                          九十年度交簡上字第八九號
    上  訴  人  乙○○
    即  被  告
右列上訴人因公共危險案件，不服本院九十年度雄交簡字第九五○號中華民國九十年
八月六日第一審判決（聲請案號：台灣高雄地方法院檢察署九十年度偵字第一○○五
○號），提起上訴，本院管轄之第二審合議庭判決如左：
    主  文
上訴駁回。
    事  實
一、乙○○尚無前科，明知飲酒過量，易達反應較慢、感覺減低、思考改變，並影響
    駕駛能力而不能安全駕駛動力交通工具並致生危害於其他駕駛人及行人之交通安
    全狀態下，竟於飲酒完畢後，仍駕駛車號ＹＯ─８５３６號自用小客車，於民國
    （下同）九十年五月十六日二十三時十分許，途經高雄市○○路由西向東行駛並
    右轉建國一路，在高雄市三民區○○○路與和平路口，因操控失當，而自後追撞
    由甲○○所駕駛之車號ＹＪ─０１６９號自用小客車，嗣為警當場查獲，並對其
    施以酒精濃度測試，發現其酒精濃度達每公升一、一四毫克（ＭＧ/Ｌ)，而已達
    無法安全駕駛之程度。
二、案經高雄市政府警察局三民第一分局報請台灣高雄地方法院檢察署檢察官聲請簡
    易處刑。
    理  由
一、訊據被告即上訴人乙○○坦承於右開時地駕駛車號ＹＯ─８５３６號自用小客車
    而自後追撞甲○○所駕駛之車號ＹＪ─０１６９號自用小客車，經警當場測試飲
    酒後吐氣所含酒精成份濃度達每公升一、一四毫克毫克之事實不諱，核與證人甲
    ○○於警訊時指述之情節相符，復有高雄市政府警察局交通大隊酒精濃度測定值
    ，高雄市政府警察局舉發違反道路交通管理事件通知單，道路交通事故調查報告
    表、測試觀察紀錄表各一紙及照片五幀在卷可資佐證。又參考德國、美國之認定
    標準，飲酒後酒精濃度呼氣已達每公升０、五五毫克者，肇事率為一般正常人之
    十倍，認為已達不能安全駕駛之標準，此有法務部八十八年五月十八日法八八檢
    字第００一六六九號函可資佐證。被告既飲酒後酒精濃度呼氣已逾每公升０、五
    五毫克而達一、一四毫克，復駕車肇事，足認其確已達不能安全駕駛動力交通工
    具，本件事證明確，被告犯行堪以認定。
二、核被告所為，係犯刑法第一百八十五條之三公共危險罪。原判決援引刑法第一百
    八十五條之三、第四十一條第一項、罰金罰鍰提高標準條例第二條之規定，並審
    酌被告之素行、犯罪動機、目的、手段、所生損害以及犯後態度等一切情狀，量
    處有期徒刑四月，復諭知易科罰金之折算標準，經核認事用法均無不合，量刑亦
    屬適當。被告上訴意旨以判刑太重要求改判云云，要無理由，應予駁回。
三、據上論斷，應依刑事訴訟法第四百五十五條之一第三項、第三百六十八條，判決
    如主文。
本案經檢察官林慧美到庭執行職務。
中      華      民      國    九  十    年      十      月    三十一    日
                            台灣高雄地方法院交通法庭
                              審判長法  官  宋  明  中
                                    法  官  李  淑  惠
                                    法  官  簡  志  瑩
右正本證明與原本無異。
不得上訴。
                                    書記官  盧  雅  婷
中      華      民      國    九  十    年    十  一    月      一      日


司法院資訊處製作；財團法人民間司法改革基金會備份。
